【裁判字號】    97,聲,1049
【裁判日期】    970527
【裁判案由】    發還擔保金
【裁判全文】
臺灣板橋地方法院民事裁定              97年度聲字第1049號
聲  請  人
即  債權人  甲○○
            乙○○
相  對  人
即  債務人  丁○○
            丙○○○
上列聲請人聲請發還擔保金事件，本院裁定如下：
    主      文
聲請人於本院九十四年度存字第四一八九號擔保提存事件一案所
提存之擔保金新臺幣壹拾萬元准予發還。
聲請程序費用由相對人負擔。
    理      由
一、按訴訟終結後，供擔保人證明已定20日以上之期間，催告受
    擔保利益人行使權利而未行使者，或法院依供擔保利益人之
    聲請，通知受擔保利益人於一定期間內行使權利並向法院為
    行使權利之證明而未證明者，法院應依供擔保人之聲請，以
    裁定命返還其提存物或保證書，民事訴訟法第104 條第1 項
    第3 款定有明文，依同法第106 條之規定，於其他依法令供
    訴訟上之擔保者，亦準用之。
二、本件聲請意旨略以：聲請人與相對人間假扣押事件，聲請人
    前依本院94年度全字第24號民事裁定，為擔保假扣押，曾提
    供如主文第1 項所示之新臺幣100,000 元為擔保金，並以本
    院94年度存字第4189號提存事件提存後，聲請對相對人之財
    產予以假扣押在案。茲因訴訟終結後，聲請人為免強制執行
    之繁瑣程序，已與相對人達成和解，並撤回假扣押執行程序
    之聲請，聲請人亦聲請本院催告相對人行使權利，經本院以
    96年度聲字第3238號發函通知相對人在案，迄今其所定21日
    之期間應已屆滿，而相對人仍未行使權利，為此提出本院94
    年度訴字1137號判決書、高等法院95年上字第472 號判決書
    暨確定證明書、本院94年度全字第24號民事裁定、94年度存
    字第4189號提存書、和解書、96年度全聲字314 號裁定、撤
    回假扣押執行聲請狀、板院輔民賢96年度聲字第3238號函等
    影本各1 件，聲請發還擔保金等語。
三、經查聲請人前開主張，業據其提出上開證據為證，並經本院
    依職權調閱本院94年度執全字第4105號假扣押保全程序暨執
    行卷、本院94年度存字第4189號擔保提存卷及本院96年度聲
    字第3238號聲請催告行使權利卷核閱屬實，復有本院民事紀
    錄科查詢表4 紙在卷為證，聲請人之聲請意旨核與民事訴訟
    法第104條第1項第3款規定相符，應予准許。
四、爰依民事訴訟法第95條、第78條，裁定如主文。
中    華    民    國    97    年    5     月    27    日
                  民事第二庭    法  官  程怡怡
以上正本證明與原本無異
如不服本裁定應於送達後10日內向本院提出抗告狀，並應繳納抗
告裁判費新台幣1,000 元。
中    華    民    國    97    年    5     月    27    日
                                書記官  華海珍


司法院資訊處製作；財團法人民間司法改革基金會備份。
